【裁判字號】    97,易,791
【裁判日期】    980122
【裁判案由】    傷害
【裁判全文】
臺灣基隆地方法院刑事判決               97年度易字第791號
公  訴  人  臺灣基隆地方法院檢察署檢察官
被      告  丙○○
上列被告因傷害案件，經檢察官提起公訴（97年度調偵字第174
號），本院判決如下：
    主  文
丙○○傷害人之身體，處有期徒刑貳月，如易科罰金，以新臺幣
壹仟元折算壹日。
    事  實
一、丙○○與丁○○、甲○○於民國97年7月12日下午，一同至
    基隆市○○○街68號「熊貓卡拉OK」內飲酒唱歌，嗣於同日
    晚間6時30分許，丙○○與丁○○因故發生爭執，丙○○竟
    基於傷害之犯意，揮拳毆打丁○○之臉部，致丁○○受有下
    唇撕裂傷、左下側門齒及正中門齒動搖等傷害，因而報警處
    理。
二、案經丁○○訴由基隆市警察局第二分局報告臺灣基隆地方法
    院檢察署檢察官偵查起訴。
    理  由
壹、程序方面
一、按最重本刑為3年以下有期徒刑、拘役或專科罰金之罪，以
    及刑法第320條、第321條之竊盜罪，經第二審判決者，不
    得上訴於第三審法院，刑事訴訟法第376 條第1 款、第2 款
    定有明文。又除簡式審判程序、簡易程序及第376 條第1 款
    、第2款所列之罪之案件外，第一審應行合議審判，修正後
    施行之刑事訴訟法第284條之1亦有明文。茲查本案被告係犯
    刑法第277條第1項之傷害罪，依上開規定得行獨任審判，合
    先敘明。
二、按被告以外之人於審判外之言詞或書面陳述，除法律有規定
    者外，不得作為證據，刑事訴訟法第159條第1項固有明文。
    惟被告以外之人於審判外之陳述，經當事人於審判程序同意
    作為證據，法院審酌該言詞陳述或書面陳述作成時之情況，
    認為適當者，亦得為證據；當事人、代理人或辯護人於法院
    調查證據時，知有上開刑事訴訟法第159條第1項不得為證據
    之情形，而未於言詞辯論終結前聲明異議者，視為有前項之
    同意，刑事訴訟法第159條之5亦有明文。查起訴書所列舉之
    各項證據，經本院於審判程序提示予被告丙○○，並告以內
    容要旨，被告、檢察官均表示無意見，且未聲明異議，本院
    審酌相關言詞陳述或書面陳述作成時之情況，認為適當，依
    前揭法條意旨，均得援為本案證據，應先敘明。
貳、實體事項：
一、訊據被告丙○○雖矢口否認有傷害犯行，辯稱：「我與李小
    姐、丁○○三人在喝酒、唱歌，他們很曖昧打來打去，李小
    姐靠在丁○○的胸部附近，丁○○用手要去摸李小姐的胸部
    ，結果李小姐一生氣站起來，可能因此撞到丁○○的嘴唇或
    臉部，我想說是他們在打情罵俏，就沒有理他們，喝完酒李
    小姐簽帳，老闆不給簽帳，我就去買單，結果丁○○又再買
    一瓶啤酒喝，我就跟黃大慶說，喝酒不要開車，結果丁○○
    很生氣，丁○○與李小姐打情罵俏，我也沒有理他們，後來
    要出去的時候，丁○○要拉門，我有聽到砰一聲，可能是丁○○自己撞到門，那時候我還是坐在原位置的沙發上面，後
    來警察來了，我還是在沙發上面，當時已經沒有看到丁○○
    ，警察對我說，丁○○，丁○○說我打他，要我去警察局做
    筆錄，一陣子後丁○○就跑掉了。」云云。
二、惟查：上揭事實，業據告訴人於丁○○於警詢指述綦詳及檢
    察官偵查時和本院審理時證述歷歷，並有馬偕紀念醫院診斷
    證明書1紙足資佐證，而證人甲○○於檢察官偵查時證稱：
    「丙○○、丁○○有為了小姐的事發生口角，當時叫了一個
    店裡面的小姐甜甜，她負責幫我們清潔桌面，跟我們聊天，
    小姐坐在丙○○、丁○○中間，丁○○要丙○○再幫他多點
    一位，因為當天說好是丙○○付錢，但丙○○說錢可能不夠
    ，丁○○就很生氣站起來，說他要回台北，就往前面的方向
    走，前面是在我的後方，我坐在原位沒有動，丙○○就追過
    去，應該是要丁○○留下來，之後他們起衝突的過程我沒有
    看到，我只聽到丁○○大喊【他打我、他打我】，我聽到以
    後走過去看，看到丁○○斜躺在店裡靠近前門包廂的沙發上
    ，他們應該是有發生拉扯，所以丁○○才會躺在那邊，後來
    我有聽到丁○○說丙○○打他，害他嘴角流血，他就去驗傷
    」等語。其於本院審理時證稱：「當時被告在中間，丁○○
    在對面，被告的旁邊還坐一個人，丁○○一直靠過來，我要
    丁○○不要靠過來，他要摸我，我把他的手打掉，打掉的時
    候，沒有碰到丁○○的臉部，因丁○○很盧，說的話很過份
    ，讓我聽起來不舒服，我就請他不要這樣子，席間沒有突然
    站起來，不小心碰到丁○○的情形。」是以依證人甲○○所
    述，被告與告訴人有發生拉扯，並無如被告所供述，突然站
    起來，不小心碰到丁○○的情形。
三、證人即員警吳長榮於檢察官偵查時證稱：「我是在當天19點
    接獲值班通知說有人在熊貓卡拉OK打架，我就到場處理，我
    到場時，並沒有看到丙○○與丁○○在爭執，我看到他們兩
    個的距離約5公尺到10公尺左右，當時甲○○也在場，丁○○的嘴角有一點血，我就請他們到派出所，丁○○說要去驗
    傷，丙○○及甲○○就先跟我到派出所，但是到了當天21時
    ，丁○○一直都沒有來，我打電話給丁○○，但是丁○○關
    機，後來丙○○說沒有事就先離開。」等語。是以依證人吳
    長榮所證述，接獲通知到場處理，見到丁○○嘴角有血，足
    證當時告訴人丁○○確有受傷情形。
四、綜上證人所述，除了告訴人受傷害地點稍有歧異外，渠等間
    發生爭執和拉扯，並有受傷情形，核與告訴人丁○○所指述
    情節相符，而依告訴人傷勢以觀，告訴人所受下唇撕裂傷，
    並造成左下側門齒及正中門齒動搖，足見當時所受衝擊力相
    當大，如僅因證人甲○○不小心突然站起來碰觸到告訴人下
    巴，衝擊力應不致於造成如此撕裂傷和門齒之動搖，若衝擊
    力如此之大，則證人李小姐頭皮應會有衝撞的傷痕，然證人
    甲○○並未受有擦撞受傷情形。至於被告質疑因告訴人丁○○給證人甲○○新台幣5000元，而認證人甲○○證詞不實在
    ，惟本院已告知證人作證義務及偽證之處罰，並命其具結以
    負責，且證人甲○○於案發後於97年10月3日起至97年11月
    10日係在執行觀察勒戒（此有臺灣高等法院在監在押全國紀
    錄表附卷可稽），檢察官是於97年10月14日直接提訊證人甲○○，而被告於答辯狀，亦僅聲請傳喚證人蔡宗明、郭美珠
    ，並未提及證人甲○○，告訴人應無預料到檢察官會提訊證
    人甲○○，是以告訴人應無接觸到證人機會，被告之質疑毫
    無根據，被告所辯，係卸責之詞，不足採信，本案事證明確
    ，被告傷害犯行洵堪認定，應依法論科。
五、核被告丙○○所為，均係犯刑法第277條第1項之傷害罪。爰
    審酌被告因飲酒唱歌，無故毆打告訴人，行為殊不足取，衡
    其犯罪動機、犯罪目的、犯罪手法及被害人受傷程度，暨其
    犯後態度一再狡辯等一切情狀，量處如主文所示之刑示懲，
    併諭知易科罰金之折算標準。
六、據上論斷，依刑事訴訟法第284條之1、第299條第1項前段，
    刑法第277條第1項、第41條第1項前段，刑法第1條之1，判
    決如主文。
本案經檢察官乙○○到庭執行職務。
中    華    民    國    98    年    1     月    22    日
                  刑事第二庭法  官  陳伯厚
以上正本證明與原本無異。
如不服本判決應於收受送達後10日內向本院提出上訴書狀，並應
敘述具體理由；其未敘述上訴理由者，應於上訴期間屆滿後20日
內向本院補提理由書 (均須按他造當事人之人數附繕本)「切勿
逕送上級法院」。
中    華    民    國    98    年    1     月    23    日
                            書記官  王惠萍
附錄論罪法條：
中華民國刑法第277條
（普通傷害罪）
傷害人之身體或健康者，處 3 年以下有期徒刑、拘役或 1 千元
以下罰金。
犯前項之罪因而致人於死者，處無期徒刑或 7 年以上有期徒刑；
致重傷者，處3年以上10年以下有期徒刑。


司法院資訊處製作；財團法人民間司法改革基金會備份。
